【裁判字號】    97,上易,27
【裁判日期】    970220
【裁判案由】    竊盜
【裁判全文】
臺灣高等法院高雄分院刑事判決          97年度上易字第27號
上  訴  人
即  被  告  甲○○
上列上訴人因竊盜案件，不服臺灣高雄地方法院96年度易字第
1944號中華民國96年11月16日第一審判決（起訴案號：臺灣高雄
地方法院檢察署96年度偵字第13083 號），提起上訴，本院判決
如下：
     主  文
上訴駁回。
    事  實
一、甲○○於民國（以下同）92年間曾犯傷害罪，經台灣高雄地
    方法院以93年度簡字第4771號判決判處有期徒刑3 月確定，
    又於94年間因公共危險及竊盜案件，分別經台灣高雄地方法
    院以94年度交簡字第888 號判決判處有期徒刑4 月、經臺灣
    台南地方法院以94年度簡字第965 號判決判處有期徒刑5 月
    確定，並合併定應執行刑有期徒刑8 月後，與前開傷害案件
    所處罪刑接續執行，甫於95年5 月26日縮短刑期執行完畢，
    仍不知悔改，復與李賢欽（已由原審法院判處有期徒刑4 月
    確定）共同基於意圖為自己不法所有之竊盜犯意聯絡，於96
    年5 月1 日17時20分許，由甲○○騎乘車號DPI-407 號機車
    搭載李賢欽至乙○○位於高雄市○○區○○路96號住處前，
    趁無人注意之際，推由甲○○負責在旁把風接應，而李賢欽
    則負責下車徒手竊取乙○○所有置於上開住宅前方水泥地板
    上價值約新台幣（下同）3 千元之不鏽鋼鐵柱1 支，得手後
    ，李賢欽將所竊之白鐵柱置於上開機車腳踏板欲與甲○○騎
    車離去之際，適為巡邏員警發覺而當場查獲，並扣得不鏽鋼
    鐵柱1 支。
二、案經高雄市政府警察局左營分局移送臺灣高雄地方法院檢察
    署檢察官偵查起訴。
    理  由
壹、證據能力部分：
一、按證人、鑑定人依法應具結而未具結者，其證言或鑑定意見
    ，不得作為證據，同法第158 條之3 定有明文。是由上開條
    文反面解釋可知，證人凡依法應具結而經具結者，即有證據
    能力。證人即共同被告李賢欽、證人即被害人乙○○於偵查
    中經具結所為之證言，依上開規定自均有證據能力。
二、次按被告以外之人於偵查中向檢察官所為陳述，除顯有不可
    信之情況者外，得為證據，同法第159 條之1 第2 項定有明
    文。証人即共同被告李賢欽於偵查中個別所為之陳述，對自
    己以外之他被告而言，均係被告以外之人所為之陳述，惟此
    等陳述係在檢察官前所為之陳述，而檢察官乃代表國家偵查
    犯罪、實施公訴，依法有訊問被告、證人及鑑定人之權，而
    實務上運作時，檢察官偵查中向被告以外之人所取得之陳述
    ，原則上均能遵守法律規定，不致違法取供，可信度極高，
    本院審酌上述證人於檢察官偵查中所為之陳述，並無顯不可
    信之情形，依刑事訴訟法第159 條之1 第2 項規定，有證據
    能力。
貳、實體部分：
一、上訴人甲○○對於與李賢欽在上揭時、地，由上訴人甲○○
    騎乘車號DPI-407 號機車搭載共同被告李賢欽至被害人乙○
    ○位於高雄市○○區○○路96號住處前，由共同被告李賢欽
    下車徒手竊取被害人所有之不鏽鋼鐵柱1 支等情固坦承不諱
    ，惟否認有共同竊盜之犯行，辯稱：我沒有偷，我騎車載李
    賢欽到現場時，那邊有支白鐵柱，我就騎機車繞到該處，讓
    李賢欽自己下車跑過去拿，我將機車停放在較遠的地方等李
    賢欽，我沒有參與，亦不知道李賢欽是去偷云云。惟查：
（一）共同被告李賢欽於96年5 月1 日17時20分許，由上訴人甲
      ○○騎乘車號DPI-407 號機車載至被害人位於高雄市○○
      區○○路96號住處前，証人即共同被告李賢欽下車徒手拿
      取被害人所有置於上開住宅前方水泥地板上價值約3 千元
      之不鏽鋼鐵柱1 支後，並將所拿取之不鏽鋼鐵柱置於上訴
      人甲○○騎乘之機車腳踏板而欲與甲○○騎車離去時，為
      警當場查獲之事實，業據上訴人甲○○供認在卷，核與證
      人即被害人乙○○於偵查中具結證述之情節大致相符，並
      有高雄市政府警察局左營分局扣押筆錄、高雄市政府警察
      局左營分局扣押物品目錄表、贓物認領保管單及竊盜現場
      暨贓物照片共4 張等件在卷可稽，此部分事實應堪認定。
（二）上訴人甲○○於原審雖以不知道李賢欽是去偷不鏽鋼鐵柱
      為辯，惟查上訴人甲○○就其在現場等候共同被告李賢欽
      之情形於原審陳稱：我是一直在該處車子發動等李賢欽，
      李賢欽自己偷完後就走回來，這過程我沒有參與，李賢欽
      將白鐵柱放在我機車的腳踏板處後，我就準備騎走了云云
      （原審卷第69頁），顯與證人即共同被告李賢欽於偵查中
      所稱：我偷白鐵柱，甲○○就把機車騎到我後面，我就把
      鐵柱放在機車腳踏墊上等語不符（偵卷第11頁），上訴人
      甲○○既將機車騎靠至李賢欽竊取不鏽鋼鐵柱處，讓其將
      所竊得之該鐵柱置放在機車腳踏墊上，此即係共同竊盜，
      是其所辯上情顯與事實不符，又上訴人甲○○於原審自陳
      ：「是李賢欽在拔起白鐵柱處附近的人行道向我招手，否
      則我怎會知道」等語（原審卷第70頁），足認共同被告李
      賢欽下車後，上訴人甲○○未將機車熄火而在原地等候共
      同被告李賢欽下車前去拔取上開不鏽鋼鐵柱，並於李賢欽
      成功拔取該不鏽鋼鐵柱後，即應李賢欽向其招手而復將車
      靠往李賢欽處接應，並將該不鏽鋼鐵柱置放在機車腳踏墊
      上等情明確，此即共同竊盜。上訴人甲○○雖辯稱：我遠
      遠地看李賢欽在撿白鐵柱，我想那是李賢欽的東西，我不
      知道被告李賢欽是偷竊云云（原審卷第46頁），惟查共同
      被告李賢欽行竊之地點係在高雄市○○區○○路96號住宅
      前方之人行道上，業據證人李賢欽於原審審理中證述在卷
      （原審卷第69頁），並有卷附竊盜現場照片3 張可憑（警
      卷第41-42 頁），上訴人甲○○嗣於原審中自陳：我知道
      那是路邊的東西等語（原審卷第71頁），亦顯見上訴人甲
      ○○所辯以為該不鏽鋼鐵柱係李賢欽所有之物云云，不足
      採信，雖證人李賢欽證稱本件係伊1 人所為，甲○○並未
      參與云云，惟查證人李賢欽於偵查中證稱：係甲○○將機
      車騎靠至其竊取不鏽鋼鐵柱處，讓我將所竊得之該鐵柱置
      放在機車腳踏墊上等情，此係2 人共同竊盜，足徵共同被
      告李賢欽係附和甲○○所辯而刻意迴護之詞，自不足採。
      又該不鏽鋼鐵柱是他人所有之有價值之物，亦無任由上訴
      人甲○○及李賢欽私自取走之理，是上訴人甲○○有共同
      竊盜之犯行已堪認定。
二、核上訴人甲○○所為，係犯刑法第320 條第1 項之普通竊盜
    既遂罪。上訴人甲○○與李賢欽2 人就前開竊盜犯行，有犯
    意聯絡及行為分擔，為共同正犯。上訴人甲○○於92年間因
    傷害案件，經台灣高雄地方法院以93年度簡字第4771號判決
    判處有期徒刑3 月確定，另於94年間因公共危險及竊盜案件
    ，分別經台灣高雄地方法院以94年度交簡字第888 號判決判
    處有期徒刑4 月、經臺灣台南地方法院以94年度簡字965 號
    判決判處有期徒刑5 月確定，並合併定應執行刑有期徒刑8
    月後，與前開傷害案件所處罪刑接續執行，並於95年5 月26
    日縮短刑期執行完畢，有臺灣高等法院被告前案紀錄表及臺
    灣高雄地方法院檢察署刑案資料查註紀錄表附卷可稽，其於
    有期徒刑執行完畢後，5 年內故意再犯本件有期徒刑以上之
    罪，為累犯，應依刑法第47條第1 項規定加重其刑。
三、原審適用刑法第28條、第320 條第1 項、第47條第1 項、第
    41條第1 項前段，刑法施行法第1 條之1 規定，並審酌上訴
    人甲○○不思循正當工作以獲致財物維生，而竊盜侵害他人
    之財產，其於偵查中曾坦認罪行，所竊取之財物價值非鉅僅
    3 千元，且已返還予被害人乙○○等一切情狀，量處有期徒
    刑5 月，並諭知如易科罰金以1 千元折算1 日。經核原判決
    認事用法並無不合，量刑亦屬適當，上訴人甲○○上訴否認
    犯罪，為無理由，應予駁回。
四、上訴人甲○○經合法傳喚無正當理由於審判期日不到庭，依
    法不待其陳述逕行判決。
據上論斷，應依刑事訴訟法第368條、第371條，判決如主文。
本案經檢察官許月雲到庭執行職務。
中    華    民    國    97    年    2     月    20    日
                      刑事第六庭  審判長法  官  王憲義
                                        法  官  邱永貴
                                        法  官  張盛喜
以上正本證明與原本無異。
不得上訴。
中    華    民    國    97    年    2     月    20    日
                                        書記官  黃一秋
附錄本判決論罪科刑法條：
中華民國刑法第320條
意圖為自己或第三人不法之所有，而竊取他人之動產者，為竊盜
罪，處 5 年以下有期徒刑、拘役或 5 百元以下罰金。
意圖為自己或第三人不法之利益，而竊佔他人之不動產者，依前
項之規定處斷。
前二項之未遂犯罰之。
刑法施行法第1條之1
中華民國94年1 月7 日刑法修正施行後，刑法分則編所定罰金之
貨幣單位為新臺幣。
94年1 月7 日刑法修正時，刑法分則編未修正之條文定有罰金者
，自94年1 月7 日刑法修正施行後，就其所定數額提高為30倍。
但72年6 月26日至94年1 月7 日新增或修正之條文，就其所定數
額提高為3倍。


司法院資訊處製作；財團法人民間司法改革基金會備份。
